【裁判字號】    97,消債更,241
【裁判日期】    970808
【裁判案由】    更生事件
【裁判全文】
臺灣士林地方法院民事裁定           97年度消債更字第241號
債  務  人  甲○
                        5
代  理  人  蔡雅蓯律師
上列債務人聲請更生事件，本院裁定如下：
    主  文
債務人甲○自中華民國97年8月11日17時起開始更生程序。
    理  由
一、按債務人與金融機構協商成立者，不得聲請更生或清算，但
    因不可歸責於己之事由，致履行顯有重大困難者，不在此限
    。本條例施行前，債務人依金融主管機關協調成立之中華民
    國銀行公會會員辦理消費金融案件無擔保債務協商機制與金
    融機構成立之協商，準用前項之規定，消費者債務清理條例
    第151條第5項、第6項分別定有明文。次按，債務人不能清
    償債務或有不能清償之虞，且無擔保或無優先權之債務總額
    未逾新臺幣（下同）1,200萬元者，於法院裁定開始清算程
    序或宣告破產前，得向法院聲請更生，觀諸消費者債務清理
    條例第3條、第42條第1項規定自明。又法院開始更生程序之
    裁定，應載明其年、月、日、時，並即時發生效力，同條例
    第45條第1項亦有明定。
二、聲請意旨略以：伊有不能清償債務情事，前曾於民國95年間
    依照「中華民國銀行公會會員辦理消費金融案件無擔保債務
    協商機制」請求共同協商債務清償方案，並協商成立，協商
    條件為每月還款3萬9989元，另與慶豐銀行個別協商，每月
    須還款1660元，還款金額合計4萬1649元。惟伊每月薪資實
    領僅3萬5858元，協商還款條件已高於伊每月薪資，且未考
    量必要生活支出，故伊確係因不可歸責於己，致履行協商條
    件顯有重大困難。且伊無擔保或無優先權之債務總額未逾1,
    200萬元，復未經法院裁定開始清算程序或宣告破產，爰向
    本院聲請更生等語。
三、經查，債務人所主張之上開事實，業據提出中華民國銀行公
    會會員辦理消費金融案件無擔保債務協商機制無擔保債務還
    款協議書（見本院卷第20頁）、員工薪資單（見本院卷第24
    頁）、財團法人金融聯合徵信中心當事人綜合信用報告之協
    商前置專用債權人清冊（見本院卷第18至19頁）等為證，核
    閱屬實，堪認為真正。縱以債務人95年度薪資所得50萬6226
    元，96年度薪資所得55萬5750元計算，債務人之平均月薪為
    4萬4249元觀之（見本院卷第15、16頁），於扣除協商金額
    後，所餘款項僅4,351元，衡諸現今一般生活水準，顯難維
    持其基本生活。準此以觀，債務人主張其有不可歸責於己之
    事由，致履行協商條件顯有困難，堪認為真實。此外，債務
    人復查無消費者債務清理條例第6條第3項、第8條或第46條
    各款所定駁回更生聲請之事由存在，則債務人聲請更生，應
    屬有據，爰裁定如主文。
中    華    民    國    97    年    8     月    8     日
                  民事第三庭  法      官  鍾任賜
上為正本係照原本作成。
本件不得抗告。
中    華    民    國    97    年    8     月    8     日
                              書  記  官  陳鳳嬌


司法院資訊處製作；財團法人民間司法改革基金會備份。
